PALOMA INDA HERMOSILLA

Ingeniero Técnico de Obras Públicas. PMP®

Valencia, Spain 0034 654 156 138 * paloma.inda@gmail.com http://www.linkedin.com/pub/paloma-inda-hermosilla/5b/b29/475 Fecha de nacimiento: 25 de agosto de 1976

PERFIL

Ingeniero Técnico de Obras Públicas con más de 10 años de experiencia profesional en diferentes campos de la Ingeniería Civil. Experiencia en redacción de proyectos y asistencia técnica de obras. Técnico Superior en Prevención de Riesgos Laborales con experiencia en Gestión de la Prevención y Calidad a pie de obra. Project Management Professional (PMP)[®] del PMI. Nivel C1.1 de inglés.

Trabajadora responsable y comprometida con la ejecución de un trabajo de calidad. Persona organizada y resolutiva. Facilidad para trabajar en equipo. Acostumbrada al trabajo bajo presión. Excelente manejo de herramientas informáticas.

Abierta a nuevas oportunidades laborales en una empresa donde continuar creciendo como profesional. Disponibilidad para cambiar de residencia a nivel nacional e internacional.

EXPERIENCIA PROFESIONAL

Sociedad de Estudios del Territorio e Ingeniería, SETI S.A. (10/2007 a 11/2011)

Ingeniero consultor de ingeniería civil y urbana:

Redacción de proyectos de obra civil e infraestructuras (carreteras, ferrocarriles, aeropuertos, obras hidráulicas, etc.) <u>y proyectos de urbanizaciones</u> (de nueva construcción y de reurbanización).

- "Proyecto de Ejecución de Requerimientos de Seguridad Operacional para certificación de Aeródromo. Aeropuerto de Fuerteventura."
- "Proyecto de Adecuación drenaje de superficie de vehículos Aeropuerto de Girona Costa Brava"
- "Actualización del Proyecto de Urbanización, estudio I. Ambiental, ampliación de infraestructura y estudio de tráfico de la Actuación "Los Camachos III" Cartagena."
- "Apoyo Técnico de Adaptación del Proyecto de Urbanización SUP-I-5 el Rayo. (Madrid)."
- "Proyecto de Remodelación de la Avda. de la Vega en su intersección con la calle Francisca Delgado. Alcobendas."
- "Proyecto de Remodelación de la Avda. de la Vega en su intersección con la calle Anabel Segura. Alcobendas."
- "Proyecto de Obras de Remodelación de la Calle Camino del Soto en Alcobendas."
- "Proyecto de Obras de Remodelación del Barrio de la Zona Centro Fase II (Avda. Móstoles hasta Avda. Leganés y Avda. Oeste) en Alcorcón. (Madrid)."
- "Actualización estudio de tráfico y accesos a la actuación "Los Camachos Sur" en Cartagena."

Inspección, Asistencia Técnica y Dirección Facultativa de obras: Asesoramiento a la Propiedad en la adjudicación de contratos de obras mediante estudios de las ofertas presentadas por los licitadores. Informe periódico a la Propiedad del estado de las obras, controlando la ejecución por parte de los Contratistas y asegurando el cumplimiento del contrato en términos de presupuesto, calidad, plazo de ejecución y legislación vigente en materia de Seguridad y Salud y Medioambiente. Elaboración de documentación as built al finalizar las obras.

- "Urbanización T2 en Torrejón de Ardoz."
- "Obras de Urbanización de la Etapa II de la Actuación "Los Camachos" en Cartagena."
- "Urbanización PP-02 "Los Molinos" en Getafe. (Madrid). C.U. Los Molinos-Buenavista."
- "Obras de construcción de la Rehabilitación y refuerzo de la losa de Pavimento de la Nave 2 del laboratorio de Hidráulica del Centro de Estudios Hidrográficos del CEDEX".
- "Remodelación de la Avda. de la Vega en su intersección con la calle Francisca Delgado. Alcobendas."
- "Remodelación de la Avda. de la Vega en su intersección con la calle Anabel Segura. Alcobendas."
- "Remodelación Intersección Avda. Valdelaparra con el paseo de la Chopera en Alcobendas."
- "Remodelación Intersección Avda. Valdelaparra con el paseo de la Chopera en Alcobendas."
- "Remodelación Intersección Avda. Valdelaparra con la calle Huelva en Alcobendas."
- "Obras de Remodelación de la Calle Camino del Soto en Alcobendas."

Constructora Hormigones Martínez S.A. (04/2005 a 04/2007)

Jefe de Seguridad, Calidad y Medioambiente a pie de obra:

Jefe de Seguridad a pie de obra: Responsable de la Gestión de la Prevención a pie de obra. Control y registro de documentación relativa a Seguridad y Salud de los trabajadores y empresas que intervienen en la obra. Responsable de la redacción y del cumplimiento del Plan de Seguridad de la obra actualizándolo en caso necesario. Evaluación de riesgos. Formación de los trabajadores en materia de Seguridad y Salud a pie de obra. Reuniones mensuales del Comité de Seguridad de la obra. Investigación de accidentes. Gestión de compras de EPI's y protecciones colectivas. Control de costes de la Seguridad y Salud de la obra. Control de mano de obra destinada a la seguridad. Diseño y ejecución de desvíos de tráfico para garantizar la seguridad vial en zonas de obra en las carreteras afectadas por los trabajos.

Jefe de Calidad y Medioambiente a pie de obra: Responsable de la Gestión de la Calidad a pie de obra. Seguimiento del Plan de Calidad de la obra mediante el control y registro de los ensayos y pruebas realizadas a los materiales y unidades de obra ejecutadas. Control de la documentación de calidad de los suministros. Control de la documentación del proyecto que refleja los cambios que se han producido durante la ejecución de la obra y retirada de planos obsoletos. Programa de puntos de inspección (PPI): inspección o ensayo de cada actividad de obra. No conformidades y medidas correctoras. Planos as-built al finalizar las obras. Gestión de Residuos a pie de obra (control de vertederos, reciclaje de materiales, residuos peligrosos, etc).

Trato directo con la Dirección Facultativa, Unidad de Asistencia Técnica, Coordinadores de Seguridad, Servicios de Prevención, Centro de Conservación y explotación de la Demarcación de Carreteras del Estado en la Comunidad Valenciana, empresas subcontratistas, empresas de control de calidad, etc.

Obras:

10/2005 - 04/2007:

"Construcción de Plataforma del Tramo Picassent – Alcácer, Subtramo V, del Nuevo Acceso Ferroviario de Alta Velocidad de Levante."

Provincia de Valencia.

Propiedad: Administrador de Infraestructuras Ferroviarias, ADIF (Ministerio de Fomento).

Presupuesto: 56.270.000 €

04/2005 - 10/2005:

"Autovía A-23 de Levante – Aragón – Somport. Tramo Segorbe – Río Palancia. PP.KK.: 32,40 al

39,20 de la N-234." Provincia de Castellón.

Propiedad: Demarcación de Carreteras del Estado en la Comunidad Valenciana. Ministerio de

Fomento.

Presupuesto: 26.150.000 €

Rover Alcisa S.A. (07/2001 a 03/2005)

03/2004 - 03/2005: Jefe de Seguridad a pie de obra

Obra:

"Construcción de Plataforma del Tramo: Accesos a Alicante, Fase I del Nuevo Acceso Ferroviario de Alta Velocidad de Levante."

Provincia de Alicante.

Propiedad: Gestor de Infraestructuras Ferroviarias, GIF (Ministerio de Fomento).

Presupuesto: 31.600.000 €

05/2003 - 03/2004: Técnico de Estudios

Estudios técnicos y económicos de proyectos de obras para licitaciones en la ingeniería ISO S.L. (Grupo Rover Alcisa).

07/2001 - 05/2003: Jefe de Producción en Departamento de Obras Ferroviarias

Técnico ayudante del Jefe de Obra. Elaboración de planes de seguridad de las obras de mantenimiento ferroviarias, control de mano de obra, control de costes, planificación de obras, gestión de subcontratas, etc. Realización del PFC mediante prácticas en empresa (julio 2003).

FORMACIÓN

2003 Ingeniero Técnico de Obras Públicas. Especialidad Hidrología.

Universidad Politécnica de Valencia (UPV).

2004 Técnico Superior en Prevención de Riesgos Laborales. Especialidad en Seguridad en el Trabajo.

Novotec Consultores S.A.

2008 Certificado de Aptitud Pedagógica (CAP).

Universidad Politécnica de Valencia (UPV).

2013 Curso de preparación para la certificación Project Management Professional (PMP)[®].

BeMarkS

CERTIFICACIÓN

01/2014 – 01/2017: Project Management Professional (PMP)® Credential.

Project Management Institute, PMI.

IDIOMAS

Español: Nativo.

Inglés: Conversación nivel alto y escrito nivel alto. Nivel C1.1.

1992-1993: Realización de 3º de B.U.P. en Washington Academy en Machias, Maine (Estados Unidos), mediante programa de intercambio

de estudiantes.

INFORMÁTICA

MS Office.

MS Project.

Autocad, Corel Draw (Diseño).

Menfis, Presto (Bases de presupuestos).

Clip (Trazado de carreteras).

Urbatool, Cype Infraestructuras urbanas (Cálculo de redes de infraestructuras urbanas).

CE3 y CE3X (Certificación Energética de Edificios)